臺灣桃園地方法院刑事交通事件裁定　　100年度交聲字第555號
原處分機關　交通部公路總局新竹區監理所桃園監理站
異　議　人
即受處分人　王啟堯
上列異議人因違反道路交通管理處罰條例案件，對交通部公路總
局新竹區監理所桃園監理站於民國100 年7 月20日所為之處分（
原處分案號：桃監裁字第裁52-DG0000000號），聲明異議，本院
裁定如下：
    主  文
異議駁回。
    理  由
一、原處分意旨略以：本件異議人即受處分人（下稱異議人）王
    啟堯於民國100 年4 月29日下午17時14分許，騎乘車牌號碼
    569-EGK 號重型機車，行經桃園縣桃園市○○路段台電大樓
    前，為桃園縣政府警察局桃園分局警員逕行舉發「機器腳踏
    車，不在規定車道行駛」違反道路交通管理事件，並依道路
    交通管理處罰條例第45條第13款規定，以桃警局交字第DG00
    00000 號舉發違反道路交通管理事件通知單逕行舉發，嗣經
    原處分機關認定異議人有前開違規行為，乃於100 年7 月20
    日，依據道路交通管理處罰條例第45條第13款、第63條第1
    項及道路交通管理事件統一裁罰基準表之規定，裁處異議人
    罰鍰新臺幣（下同）600 元，並記違規點數1 點等語。
二、聲明異議意旨略以：依舉發照片顯示，當時該路段塞車，且
    包含異議人在內有4 人騎乘機車行駛於該道路最內側劃設有
    「禁行機車」標線之快車道上，顯見異議人乃是逼不得已才
    行駛於禁行機車道，為此聲明異議請求撤銷原處分云云。
三、汽車駕駛人，爭道行駛而有機器腳踏車不在規定車道行駛之
    情形者，處600 元以上1,800 元以下之罰鍰；另汽車駕駛人
    ，有違反道路交通管理處罰條例第45條情形者，除依原條款
    處罰鍰外，並記違規點數1 點，道路交通管理處罰條例第45
    條第13款及同條例第63條第1 項第1 款分別定有明文。
四、本件異議人固不否認有於100 年4 月29日下午17時14分許，
    騎乘上揭重型機車，行經上揭路段，遭桃園縣政府警察局桃
    園分局警員逕行舉發「機器腳踏車，不在規定車道行駛」之
    事實，惟仍執前詞置辯。經查：依卷附採證照片及桃園縣政
    府警察局桃園分局函文顯示，異議人係行駛於道路最內側劃
    設有「禁行機車」標線之快車道上，該路段「禁行機車」字
    樣標繪明顯，一般用路人均可明顯辨識，且右側慢車道並無
    障礙不能行駛之狀態；又交通壅塞與否仍無解於異議人有遵
    守交通規則之義務，實則此際唯有賴於各用路人恪遵交通規
    則方能舒緩阻塞現象，倘吾人均如異議人之心態，僅以一己
    私益為優先考量，無視其他用路人之利益與安全，交通秩序
    勢必更加紊亂。是以本件異議人於上揭時、地騎乘於上揭「
    禁行機車」車道，並無慢車道發生障礙無法通行之情形，異
    議人貪圖一時之便，違規行駛於「禁行機車」車道內之違規
    行為應可確認。異議人前揭所辯，顯屬無據，不足採信。從
    而，異議人不在規定車道行駛，而行駛在「禁行機車」車道
    ，自屬於法有違。異議人雖稱在同一時間尚有其他機器腳踏
    車行駛於該快車道上云云。惟按行政行為，非有正當理由，
    不得為差別待遇，行政程序法第6 條定有明文，此即行政法
    上之平等原則。然行政機關若怠於行使權限，致使人民因個
    案違法狀態未排除而獲得利益時，該利益並非法律所應保護
    之利益，因此其他人民不能要求行政機關比照該違法案例授
    予利益，亦即人民不得主張「不法之平等」（最高行政法院
    92年度判字第275 號判決可資參照）。基此，縱異議人前開
    所言屬實，而執行警員竟未予以舉發，本係屬另一問題，顯
    與異議人本件交通違規一事無涉，尚不得僅憑以另有他人違
    規而未予舉發一情據此主張不法之平等，是異議人此部分辯
    解，洵難資為對於異議人有利之認定。
五、綜上所述，異議人王啟堯確有於前揭時、地，騎乘車牌號碼
    569-EGK 號重型機車，行駛於劃設「禁行機車」標線車道之
    違規行為，洵堪認定。原處分機關依道路交通管理處罰條例
    第45條第13款、第63條第1 項第1 款之規定，裁處異議人罰
    鍰600 元，並記違規點數1 點之處分，核無違誤或不當，本
    件異議人之異議為無理由，應予駁回。
據上論斷，應依道路交通管理處罰條例第87條第2 項、道路交通
事件處理辦法第18條，裁定如主文。
中    華    民    國   100    年    8     月    11    日
                  交通法庭    法  官   游智棋
以上正本證明與原本無異。
如不服本裁定，應於裁定送達後五日內向本院提出抗告狀（須附
抗告狀繕本）。
                              書記官   陳育萱
中    華    民    國   100    年    8     月    17    日